【裁判字號】    97,訴,571
【裁判日期】    970918
【裁判案由】    毒品危害防制條例
【裁判全文】
臺灣基隆地方法院刑事判決        97年度訴字第571號
公  訴  人  臺灣基隆地方法院檢察署檢察官
被      告  乙○○
                    （另案於臺灣基隆監獄執行中）
上列被告因毒品危害防制條例案件，經檢察官提起公訴（97年度
毒偵字第739號），並經本院合議庭裁定由受命法官獨任進行簡
式審判程序，判決如下：
    主      文
乙○○施用第一級毒品，累犯，處有期徒刑柒月。
扣案之第一級毒品海洛因驗餘淨重零點肆玖捌公克（併同難以完
全析離之包裝袋壹只）沒收銷燬之，注射針筒參支均沒收。
    事實及理由
一、本件犯罪事實應補充：「乙○○經觀察、勒戒，於民國94年
    5月16日執行完畢釋放出所。其於97年1月28日下午2、3時許
    ，在基隆市中山區○○○路189巷32號住處內，以將第一級
    毒品海洛因置入針筒內摻水混合注射皮膚之方式，施用第一
    級毒品海洛因1次（起訴書誤載於97年1月29日下午9時35分
    許為警採尿前回溯24小時內某時，在不詳地點，施用第一級
    毒品海洛因，此部分業據蒞庭檢察官當庭更正）。」、證據
    應補充：「被告於本院準備程序及審判程序之自白，及交通
    部民用航空局航空醫務中心97年2月22日航藥鑑字第0970854
    號毒品鑑定書1份。」、應適用之法條應補充：「扣案之第
    一級毒品海洛因驗餘淨重0.498公克（併同難以析離之包裝
    袋1只），為查獲之毒品（蓋無論以何種方式分離包裝袋與
    其內裝之毒品，包裝袋內均會有極微量毒品殘留，故上述包
    裝袋應整體視為查獲毒品，一併依前揭規定宣告沒收銷燬之
    ，參見最高法院95年度臺上字第3739號、第7354號判決），
    不問屬於犯人與否，應依毒品危害防制條例第18條第1項前
    段宣告沒收銷燬之。扣案之注射針筒3支，為犯罪行為人即
    被告所有，供本案犯罪所用之物，業據被告供明在卷，依刑
    法第38條第1項第2款之規定宣告沒收。」外，餘均引用如附
    件檢察官起訴書之記載。
二、據上論斷，應依刑事訴訟法第273條之1第1項、第284條之1
    、第299條第1項前段、第310條之2、第454條第2項，毒品危
    害防制條例第10條第1項、第23條第2項、第18條第1項前段
    ，刑法第11條、第47條第1項、第38條第1項第2款，判決如
    主文。
本案經檢察官丙○○到庭執行職務。
中    華    民    國    97    年    9     月    18    日
                  刑事第四庭法  官    何怡穎
以上正本證明與原本無異。
如不服本判決應於收受本判決後10日內向本院提出上訴書狀，其
未敘述上訴理由者，並得於提起上訴後10日內向本院補提理由書
狀（均須按他造當事人之人數附繕本）「切勿逕送上級法院」。
中    華    民    國    97    年    9     月    18    日
                            書記官    鄭梅君
本案論罪科刑法條：
毒品危害防制條例第10條
施用第一級毒品者，處 6 月以上 5 年以下有期徒刑。
施用第二級毒品者，處 3 年以下有期徒刑。
附錄
臺灣基隆地方法院檢察署檢察官起訴書
                                      97年度毒偵字第739號
     被      告  乙○○  男  29歲（民國○○年○○月○○日生）
                         住基隆市○○區○○街6巷1號1樓
                         身分證統一編號：Ｚ000000000號
上列被告因違反毒品危害防制條例案件，已經偵查終結，認應提
起公訴，茲將犯罪事實及證據並所犯法條分敘如下：
         犯罪事實
一、乙○○前因施用毒品案件，經觀察、勒戒後，因無繼續施用
    毒品之傾向，由本署檢察官於民國94年5月16日以94年度毒
    偵字第121號不起訴處分書為不起訴處分。復因施用第一級
    毒品案件，經臺灣基隆地方法院於94年12月12日以94年度訴
    字第973號判處有期徒刑6月確定，於95年10月9日執行完畢
    。乙○○猶不知悔改，復基於施用第一級毒品海洛因之犯意
    ，於97年1月29日21時35分許為警採尿前回溯24小時內某時
    ，在不詳地點，施用第一級毒品海洛因1次。嗣於97年1月29
    日20時40分許，在基隆市○○區○○路肯德雞速食店前為警
    盤查時，查獲第一級毒品海洛因1包（毛重0.2710公克）及
    注射針筒3支。
二、案經基隆市警察局第一分局報告偵辦。
         證據並所犯法條
一、訊據被告乙○○矢口否認涉有施用毒品之犯行，惟被告為警
    查獲後所採集之尿液檢體，經送台灣尖端先進生技醫藥股份
    有限公司以酵素免疫分析法為初步篩檢，並以氣相層析質譜
    儀法為確認檢驗之結果，呈嗎啡陽性反應之事實，有該公司
    濫用藥物檢驗報告乙紙附卷可稽，並有第一級毒品海洛因1
    包及注射針筒3支扣案可資佐證。本件事證明確，被告犯嫌
    堪予認定。
二、核被告所為，係違反毒品危害防制條例第10條第1項之施用
    第一級毒品罪嫌。被告施用第一級毒品前後持有第一級毒品
    之低度行為，應為其施用第一級毒品之高度行為所吸收，不
    另論罪。被告於受有期徒刑之執行完畢後，5年內故意再犯
    有期徒刑以上之本罪，為累犯，請依刑法第47條第1項規定
    加重其刑。另扣案之毒品，請依毒品危害防制條例第18條第
    1項之規定宣告沒收銷燬之；扣案之注射針筒3支，為被告施
    用毒品所用之物，請依刑法第38條第1項第2款規定宣告沒收
    。
三、依刑事訴訟法第251條第1項提起公訴。
     此    致
臺灣基隆地方法院
中    華    民    國    97    年    3    月    20    日
                               檢  察  官  甲  ○  ○
本件正本證明與原本無異
中    華    民    國    97    年    4    月    2    日
                               書  記  官  闕  仲  偉
附錄所犯法條：
毒品危害防制條例第10條第1項、第2項
     施用第一級毒品者，處 6 月以上 5 年以下有期徒刑。
     施用第二級毒品者，處 3 年以下有期徒刑。


司法院資訊處製作；財團法人民間司法改革基金會備份。
